臺灣桃園地方法院刑事判決　　　　　 96年度交簡上字第167號
上　訴　人　乙○○
即　被　告
　　　　　　　　　　　號
上列上訴人即被告因公共危險案件，不服本院交通法庭於民國96
年5 月30日所為之96年度桃交簡字第1632號第一審簡易判決（聲
請簡易判決處刑案號：臺灣桃園地方法院檢察署96年度偵字第83
06號）提起上訴，本院判決如下︰
    主  文
原判決撤銷。
乙○○服用酒類，不能安全駕駛動力交通工具而駕駛，處拘役參
拾日，如易科罰金，以新台幣壹仟元折算壹日，減為拘役拾伍日
，如易科罰金，以新台幣壹仟元折算壹日。
    事  實
一、乙○○明知服用酒類後易為酒力所困，辨識力、注意力、反
    應力均不如常，不得駕駛動力交通工具，竟於民國96年3 月
    9 日晚間8 時起至同日晚間某時止，在桃園縣八德市某處，
    飲用約2 、3 杯摻水之高梁酒後，已達不能安全駕駛動力交
    通工具之程度，仍於飲酒後某時，駕駛車牌號碼6207-KH 號
    之自用小客車，自上開飲酒處出發欲返回其位於桃園縣大園
    地區住處。嗣於同年月10日凌晨零時30分許，行經桃園縣八
    德市○○路829 號旁往城仔之巷口處時，因飲酒影響其駕駛
    能力致自行操控失當，而與甲○○駕駛之車牌號碼2P-8169
    號自用小客車發生碰撞（無人受傷），經警據報前往現場處
    理，並檢測乙○○吐氣酒精濃度高達每公升0.8 毫克，始悉
    上情。
二、案經桃園縣政府警察局八德分局報請臺灣桃園地方法院檢察
    署檢察官聲請簡易判決處刑。
    理  由
一、訊據被告乙○○於警詢及本院審理中均坦承有服用酒類不能
    安全駕駛動力交通工具而駕駛之行為，核與證人甲○○於警
    詢時證述發生車禍之情形相符，並有桃園縣政府警察局大園
    分局道路交通事故現場圖、道路交通事故調查報告表(一)、(二)
    、現場照片、酒精測定紀錄表、刑法第一百八十五條之三案
    件測試觀察紀錄表、桃園縣政府警察局汽車駕駛人酒後生理
    協調平衡檢測紀錄卡等件在卷足稽，被告顯係因飲用酒類後
    ，已達不能安全駕駛之程度，仍駕駛動力交通工具上路，因
    不勝酒力而與證人甲○○之車輛發生碰撞等情無訛，本件事
    證明確，被告上開犯行洵堪認定，應依法論罪科刑。
二、核被告所為，係犯刑法第185 條之3 之服用酒類不能安全駕
    駛動力交通工具而駕駛罪。原審審酌被告於飲酒後已達不能
    安全駕駛動力交通工具之程度，竟罔顧用路人安全，猶駕車
    上路進而肇事，對道安之危害非輕等一切情狀，引用刑法第
    185 條之3 、第41條第1 項前段，刑法施行法第1 條之1 第
    1 項、第2 項但書，量處拘役30日，並諭知易科罰金以新臺
    幣1,000 元折算1 日之折算標準，固非無見，惟中華民國96
    年罪犯減刑條例於96年6 月15日制定，於96年7 月16日施行
    ，被告所犯刑法第18 5條之3 之罪係於96年4 月24日前所犯
    ，依該條例第3 條第1 項第15款之規定，被告並未受逾有期
    徒刑1 年6 月以上刑之宣告，非屬不得減刑之情形，應依該
    條例第2 條第1 項第3 款之規定，減輕其刑2 分之1 ，原審
    判決時未及審酌上情而予減刑，容有未洽，自應由本院第二
    審將原判決撤銷後自為判決。被告認原審量刑過重，並於本
    院第二審審理提出其家人之身心障礙手冊等情提起本件上訴
    ，惟法官於有罪判決中，究應如何量處罪刑，為實體法賦予
    審理法官裁量之刑罰權事項，法官行使此項裁量權，自得依
    據個案情節，參諸刑法第57條所定各款犯罪情狀之規定，於
    該法定刑度範圍內，基於合義務性之裁量，量處被告罪刑；
    質言之，法官為此量刑之裁量權時，除不得逾越法定刑或法
    定要件外，尚應符合法規範之體系及目的，遵守一般有效之
    經驗及論理法則等法原則，亦即應兼顧裁量之外部及內部性
    ，如非顯然有裁量逾越或裁量濫用之違法情事，自不得任意
    指摘為違法，此亦為最高法院歷年多起判例所宣示之原則（
    參見最高法院80年臺非字第473 號判例、75年臺上字第7033
    號判例、72年臺上字第6696號判例、72年臺上字第36 747號
    判例等），原審於量刑時已就刑法第57條之一切情狀加以審
    酌，而判處被告拘役30日及易科罰金之折算標準，均在法定
    之範圍內而為量刑及定易科罰金之折算標準，並無失當之情
    況，被告提起本件上訴，並無理由，惟原審判決既有上開未
    及審酌事項，自應由本院將原判決撤銷後自為判決。爰審酌
    被告以高達呼氣酒精濃度每公升0.8 毫克之酒醉狀態而駕駛
    動力交通工具，進而碰撞他人之車輛，對於道路交通安全危
    害甚大，惟念及被告犯罪後已坦承犯行，暨其平日素行、智
    識程度等一切情狀，量處如主文所示之刑，再依中華民國96
    年罪犯減刑條例第2 條第1 項第3 款之規定，減其刑期2 分
    之1 ，並諭知易科罰金之折算標準。
據上論斷，應依刑事訴訟法第455 條之1 第1 項、第3 項、第36
9 條第1 項前段、第364 條、第299 條第1 項前段，刑法第185
條之3 、第41條第1 項前段，刑法施行法第1 條之1 第1 項、第
2 項但書，中華民國96年罪犯減刑條例第2 條第1 項第3 款、第
7 條、第9 條，判決如主文。
本案經檢察官翁偉玲到庭執行職務。
中　　華　　民　　國　　96　　年　　9 　　月　　17　　日
                  刑事第七庭  審判長  蕭世昌
                              法  官  林惠霞
                              法　官　劉為丕
不得上訴。
上正本證明與原本無異。
                              書記官  顏美惠
中　　華　　民　　國　　96　　年　　9 　　月　　20　　日
